臺灣士林地方法院刑事判決　　　　　　　　　　　　　九十年度交易字第二一號
　　聲　請　人　臺灣士林地方法院檢察署檢察官
　　被　　　告　丁○○
右列被告因公共危險等案件，經檢察官聲請簡易判決處刑（八十九年度偵字第二三七
六號），本院內湖簡易庭認不宜以簡易判決處刑（九十年度湖交簡字第五一五號），
移由本院改依通常程序審理，並判決如左：
    主  文
丁○○服用酒類，不能安全駕駛動力交通工具而駕駛，處罰金壹萬元，如易服勞役，
以佰元折算壹日。緩刑貳年。
其餘被訴過失傷害部分公訴不受理。
    事  實
一、丁○○於民國八十八年十一月十一日晚間十時許，與甲○○、丙○○、乙○○、
    戊○○等友人共同至基隆市○○路歌神ＫＴＶ唱歌喝酒，丁○○飲用六杯臺灣啤
    酒後，明知其平日無喝酒之習慣，因不勝酒力，已不能安全駕駛動力交通工具，
    詎仍貿然騎乘車號ＰＯＢ─八三八號重型機車搭載甲○○，沿臺北縣汐止市○○○路○段，由基隆往臺北方向行駛，嗣於同月十二日凌晨一時三十分許，途經江
    山萬里社區前，本應注意行車速度，在市區道路時速不得超過四十公里；汽車駕
    駛人應注意兩車併行之間隔，並隨時採取必要之安全措施；而依當時天候及道路
    之情況，並無不能注意之情形，竟疏未注意，仍以時速六、七十公里之速度，與
    丙○○所騎乘車號ＱＷＭ─九四○號輕型機車在上開路段競速疾駛時，兩車復未
    保持安全間隔及距離，適丙○○所騎乘車號ＱＷＭ─九四○號機車因故失控，該
    機車車頭遂撞及丁○○所騎乘上開機車之右後側，致兩車均人車倒地，造成甲○○因而受有胸椎骨折合併脊髓損傷、血胸等傷害（過失傷害部分業經撤回告訴）
    ，肇事後經警方將甲○○、丁○○、丙○○送醫急救，並經台北市立忠孝醫院於
    同年十一月十二日凌晨二時五十五分許，對丁○○抽血後送台北市立中興醫院檢
    測酒精濃度，其血中酒精濃度測試值為二十一ＭＧ＼ＤＬ，而查悉上情。
二、案經被害人甲○○訴由臺北縣警察局汐止分局報告臺灣士林地方法院檢察署檢察
    官偵查後聲請簡易判決處刑，惟本院內湖簡易庭認不宜以簡易判決處刑，移由本
    院改依通常程序審理。
    理  由
甲、有罪部分
  一、右揭犯罪事實，業據被告丁○○於本院審理時自白不諱，並經證人甲○○、丙○○、己○○、乙○○、戊○○等人到庭證述在卷，復有台北市立中興醫院血
      中酒精濃度報告單一紙在卷可稽。又行為人飲酒後，是否已達不能安全駕駛動
      力交通工具之程度，並無一放諸四海皆可之標準，應就酒精對各個行為人之影
      響程度而定；而血中酒精濃度達二十至三十ＭＧ＼ＤＬ時，即會造成動作變慢
      、思考力差之行為障礙，此有台北醫學院附設醫院精神科蔡尚穎主任所撰「酒
      精對人體生理與行為之影響」一文在卷可參。查被告已自承其平日無喝酒之習
      慣，且於八十八年十一月十二日凌晨二時五十五分許抽血檢測結果，血中酒精
      濃度測試值已達二十一ＭＧ＼ＤＬ，其復與丙○○所騎乘車號ＱＷＭ─九四○
      號輕型機車發生車禍而肇事，堪信其騎乘機車當時，已因服用酒類而達不能安
      全駕駛動力交通工具之程度。是其自白應與事實相符，堪予採信，本件事證明
      確，被告犯行洵堪認定，應依法論科。
  二、核被告所為，係犯刑法第一百八十五條之三之公共危險罪。爰審酌被告素行良
      好，尚無前科，惟酒後駕車為近年交通事故發生之主因，影響他人身體、生命
      、財產至鉅，屢經各傳播媒體長期宣導，應為全國國民所共知，被告竟置若罔
      聞，明知已不能安全駕駛，仍貿然騎乘機車，因而肇事致人成傷，及犯罪後坦
      承犯行，尚知悔悟，且已與被害人甲○○達成民事和解等一切情狀，量處如主
      文所示之刑，並諭知易服勞役之折算標準。末查，被告前未曾受有期徒刑以上
      刑之宣告，有臺灣高等法院被告全國前案紀錄表及臺灣高等法院檢察署刑案紀
      錄簡覆表各乙份在卷足憑，其因一時失慮，偶罹刑典，事後已與被害人達成和
      解，被害人亦陳明願原諒被告，況被告事後已坦承犯行，深具悔意，經此罪刑
      之宣告後，應能知所警惕而無再犯之虞，本院認前開對其宣告之刑，以暫不執
      行為適當，爰併諭知緩刑二年，以啟自新。
乙、不受理部分：
  一、公訴意旨另以：被告丁○○於民國八十八年十一月十一日二十二時許，與告訴
      人甲○○、丙○○等友人共同至基隆市歌神ＫＴＶ唱歌喝酒，被告飲用六杯臺
      灣啤酒後，仍騎乘車號ＰＯＢ─八三八號重型機車後載告訴人，沿臺北縣汐止
      市○○○路○段，由基隆往臺北方向行駛，嗣於同月十二日凌晨一時三十分許
      ，途經江山萬里社區前，本應注意行車速度，在市區道路時速不得超過四十公
      里；汽車駕駛人應注意車前狀況及兩車併行之間隔，並隨時採取必要之安全措
      施；汽車超車在超越時，應與前車保持半公尺以上之間隔；在變換車道時，應
      注意安全距離，而依當時情形，雖夜間，但天候為晴天，有照明，為舖柏油之
      車道，且路面狀況乾燥、無缺陷、無障礙物、視距良好，並無不能注意之情形
      ，竟疏未注意，於超越同向慢車道由丙○○所騎乘車牌號碼ＱＷＭ─九四○號
      輕型機車時，未注意車前狀況，復未保持安全間隔與距離，致撞及丙○○所騎
      機車之左側，導致人車倒地，造成被告後載之告訴人甲○○因此受有胸椎骨折
      合併脊髓損傷、血胸等傷害，因認被告涉有刑法第二百八十四條第一項前段過
      失傷害之罪嫌。
  二、按告訴乃論之罪，告訴人於第一審辯論終結前得撤回其告訴，又告訴經撤回者
      ，應諭知不受理之判決，刑事訴訟法第二百三十八條第一項、第三百零三條第
      三款分別定有明文。
  三、查本件告訴人甲○○告訴被告丁○○過失傷害案件，起訴書認係觸犯刑法第二
      百八十四條第一項前段之過失傷害罪嫌，依同法第二百八十七條前段規定，須
      告訴乃論。此部分茲據告訴人甲○○當庭撤回告訴，依照首開說明，此部分應
      為不受理判決之諭知。
據上論斷，應依刑事訴訟法第四百五十二條、第二百九十九條第一項前段、第三百零
三條第三款，刑法第一百八十五條之三、第四十二條第二項、第七十四條第一款、罰
金罰鍰提高標準條例第二條，判決如主文。
本案經檢察官簡靜玉到庭執行職務
中      華      民      國    九十一    年      五      月    二十七    日
                                    臺灣士林地方法院刑事第二庭
                                        法  官  陳  章  榮
右正本證明與原本無異。
如不服本判決，應於判決送達後十日內，向本院提出上訴狀。
                                        書記官  嚴  慧  萍
中      華      民      國    九十一    年      五      月    二十九    日
附錄本案論罪科刑法條全文：
刑法第一百八十五條之三：
    服用毒品、麻醉藥品、酒類或其他相類之物，不能安全駕駛動力交通工具而駕駛
者，處一年以下有期徒刑、拘役或三萬元以下罰金。
